臺灣桃園地方法院民事裁定　　　　　　　 110年度亡字第96號
聲　請　人　臺灣桃園地方檢察署

相　對　人
即　失蹤人　黃群英　

上列聲請人聲請宣告相對人死亡事件，本院裁定如下：
    主  文
准對失蹤人黃群英（女、民國0 年0 月00日生，身分證統一編號
：Z000000000號，籍設桃園市○○區○○○街000 號桃園區戶政
事務所）為宣告死亡之公示催告。
聲請人應於收受本裁定之日起貳拾日內，將本裁定登載於公報、
新聞紙或其他相類之傳播工具。
該失蹤人應於本公示催告最後揭示於法院公告處、資訊網路及其
他適當處所之翌日起柒個月內，向本院陳報現尚生存，如不陳報
，本院將宣告其為死亡。
無論何人，凡知該失蹤人之生死者，均應於上開期間內，將其所
知之事實，陳報本院。
    理  由
一、按失蹤人失蹤滿7 年後，法院得因利害關係人或檢察官之聲
    請，為死亡之宣告；失蹤人為80歲以上者，得於失蹤滿3 年
    後，為死亡之宣告，民法第8 條第1 項、第2 項定有明文。
    次按法院准許宣告死亡之聲請者，應公示催告；公示催告，
    應記載下列各款事項：㈠失蹤人應於期間內陳報其生存，如
    不陳報，即應受死亡之宣告，㈡凡知失蹤人之生死者，應於
    期間內將其所知陳報法院，家事事件法第156 條第1 項、第
    2 項亦有明定。又按宣告死亡之公示催告應公告之；公告應
    揭示於法院公告處、資訊網路及其他適當處所，法院認為必
    要時，並得命登載於公報或新聞紙，或用其他方法公告之；
    陳報期間，自揭示之日起，應有6 個月以上，亦有家事事件
    法第156 條第3 項準用第130 條第3 項至第5 項規定可參。
二、聲請意旨略以：相對人即失蹤人係民國0 年0 月00日生，現
    年108 歲，設籍於桃園市○○區○○○街000 號（桃園區戶
    政事務所，下稱桃園戶政）。桃園戶政認相對人行方不明，
    於103 年7 月16日向桃園市政府警察局桃園分局（下稱桃園
    分局）通報失蹤，迄未尋獲，且相對人未婚，無親屬，無入
    出境記錄，現未在監，亦無投保全民健康保險，可認相對人
    已於103 年7 月16日失蹤迄今。為此，爰依法聲請准對相對
    人為死亡宣告等語。
三、經查，聲請人主張之前揭事實，業據提出桃園戶政110 年8
    月18日桃字桃戶字第1100009886號函暨所附之相關戶籍資料
    、入出境資料、全民健保資料回覆狀況查詢報表、失蹤人口
    系統資料報表，及內政部警政署查詢失蹤人口資料結果、全
    國刑案資料查註表、完整矯正簡表等件為證。經本院再次查
    詢相對人在監在押紀錄、全民健康保險投保及就診紀錄、勞
    保投保資料、入出境資料及財產所得，是否領有補助，是否
    被收容安置或為安置榮民，有無使用殯葬紀錄等，亦均查無
    任何紀錄；另向桃園分局函詢前開失蹤人口案件之結案情形
    ，該局以110 年11月11日桃警分防字第1100072930號函稱，
    相對人迄今仍列為失蹤人口。又依桃園戶政檢送之相對人戶
    籍遷徙資料顯示，相對人因未居住在戶籍址，於96年4 月9
    日經該址所有權人申請遷出而遭遷至桃園戶政，迄今未再有
    異動。綜合上情，聲請人主張相對人自103 年7 月16日失蹤
    ，迄今音訊全無等情，堪信為真實。而相對人為2 年2 月29
    日生，於103 年7 月16日失蹤時已滿80歲，其失蹤迄今已滿
    3 年，爰依前揭規定諭知聲請人應於收受本裁定之日起20日
    之限期內，將本裁定登載於公報、新聞紙或其他相類之傳播
    工具，且本院自應依上揭規定，將本公示催告揭示於法院公
    告處、資訊網路及其他適當處所，並命聲請人將本裁定登載
    於公報、新聞紙或其他相類之傳播工具，暨定陳報期間為7
    個月，爰裁定如主文所示。
四、依家事事件法第156 條第3 項、第130 條第3 項、第4 項，
    裁定如主文。
中    華    民    國  110     年    11    月    22    日
                    家事法庭    法  官  羅詩蘋
以上正本證明與原本無異。
如對本裁定抗告須於裁定送達後10日內向本院提出抗告狀，並繳
納抗告裁判費新臺幣1,000 元。
中    華    民    國   110    年    11    月    22    日
                                書記官  黃雅慧